最高法院刑事裁定　　　　　　　　　　111年度台抗字第256號
抗　告　人　邱垂結



上列抗告人因違反毒品危害防制條例等罪案件，不服臺灣高等法
院中華民國110 年12月30日定其應執行刑裁定（110 年度聲字第
4494號），提起抗告，本院裁定如下：
    主  文
抗告駁回。
    理  由
一、按裁判確定前犯數罪者，併合處罰之；又數罪併罰，有2 裁
    判以上宣告多數有期徒刑者，於各刑中之最長期以上，各刑
    合併之刑期以下，定其應執行之刑期，但不得逾30年，刑法
    第50條第1 項前段、第51條第5 款、第53條定有明文。至定
    應執行刑，乃別於刑法第57條針對個別犯罪之特別量刑程序
    ，係對犯罪行為人及其所犯各罪之總檢視，其裁量權之行使
    ，應兼衡罪責相當及特別預防之刑罰目的，具體審酌行為人
    所犯各罪反應出之人格、犯罪傾向，並審酌整體犯罪過程之
    各罪關係（例如各行為彼此間之關聯性《數罪間時間、空間
    、法益之異同性》、所侵害法益之專屬性或同一性、數罪對
    法益侵害之加重效應等）等情狀綜合判斷，倘裁量結果未逾
    法定範圍，且符合上開罪責相當原則之法規範目的，而無濫
    權情形者，自無違法可言。
二、本件抗告人邱垂結犯如原裁定附表（下稱附表）編號1 、 2
    （5 罪）、3 （4 罪）所示違反毒品危害防制條例各罪，均
    經附表所示之法院判處附表所示之罪刑確定，原審即最後事
    實審法院審核後，認檢察官之聲請為正當，且審酌其中附表
    編號1至2 所示各罪，業經法院定應執行刑有期徒刑8年4 月
    確定，兼衡抗告人所犯各罪之次數、情節、附表編號1 係犯
    施用毒品罪、附表編號2、3均係犯販賣毒品罪之罪質等綜合
    考量後，就所犯數罪整體非難評價，酌定應執行刑為有期徒
    刑12年，既未逾越法律規定之範圍（定刑總和為有期徒刑16
    年10月），亦與法規範目的無違，而無濫權情形，核屬法院
    裁量職權之適法行使，於法並無不合。抗告意旨並未具體指
    摘原裁定有何違法或不當，泛引數罪併罰之定刑理論，以及
    本院先前裁判之適法見解，謂原裁定未就抗告人之整體犯罪
    行為態樣、時間觀察，遽定刑有期徒刑12年，有違內部界限
    、公平原則，且顯然高於其他同類型案件之定刑，抗告人家
    中有年邁、患有老人痴呆症之老父待照顧，且犯後態度良好
    ，懇請依比例原則給予重新從輕之裁定云云，係對原審適法
    裁量之職權以及已說明之事項，任意指摘，本件抗告為無理
    由，應予駁回。
據上論結，應依刑事訴訟法第412條，裁定如主文。
中    華    民    國   111    年    2     月    10    日
                  刑事第二庭審判長法  官  林  勤  純  
                                  法  官  莊  松  泉  
                                  法  官  李  釱  任  
                                  法  官  吳  秋  宏  
                                  法  官  王  梅  英  
本件正本證明與原本無異
                                  書記官
中    華    民    國   111    年    2     月    15    日